臺灣屏東地方法院民事裁定
111年度消債聲免字第4號
聲  請  人  
即 債務 人  陳美蓉  
相  對  人  
即 債權 人  臺灣土地銀行股份有限公司

法定代理人  何英明  
代  理  人  楊良信  
相  對  人  
即 債權 人  國泰世華商業銀行股份有限公司

法定代理人  郭明鑑  
代  理  人  王行正  
相  對  人  
即 債權 人  花旗（台灣）商業銀行股份有限公司


法定代理人  莫兆鴻  
代  理  人  陳正欽  


相  對  人  
即 債權 人  滙豐(台灣)商業銀行股份有限公司

法定代理人  陳紹宗  


相  對  人  
即 債權 人  遠東國際商業銀行股份有限公司

法定代理人  周添財  
代  理  人  宗雨潔  
相  對  人  
即 債權 人  玉山商業銀行股份有限公司


法定代理人  黃男州  
代  理  人  林慧琪  
相  對  人  
即 債權 人  磊豐國際資產管理股份有限公司


法定代理人  張司政  


相  對  人  
即 債權 人  安泰商業銀行股份有限公司


法定代理人  丁予康  


相  對  人  
即 債權 人  台新國際商業銀行股份有限公司

法定代理人  尚瑞強  


相  對  人  
即 債權 人  台新資產管理股份有限公司

法定代理人  吳統雄  
相  對  人  
即 債權 人  摩根聯邦資產管理股份有限公司

法定代理人  李文明  
代  理  人  黃心漪  
相  對  人  
即 債權 人  台灣金聯資產管理股份有限公司


法定代理人  施俊吉  


相  對  人  
即 債權 人  良京實業股份有限公司

法定代理人  平川秀一郎



相  對  人  
即 債權 人  新光行銷股份有限公司

法定代理人  李明新  
代  理  人  鄭穎聰  
相  對  人  
即 債權 人  元大國際資產管理股份有限公司

法定代理人  宋耀明  
代  理  人  唐曉雯  
相  對  人  
即 債權 人  富邦資產管理股份有限公司

法定代理人  洪主民  


上列債務人因消費者債務清理事件聲請免責，本院裁定如下：
    主  文
聲請人陳美蓉應予免責。
    理  由
一、按法院裁定開始清算程序後，債務人有薪資、執行業務所得
    或其他固定收入，扣除自己及依法應受其扶養者所必要生活
    費用之數額後仍有餘額，而普通債權人之分配總額低於債務
    人聲請清算前2年間，可處分所得扣除自己及依法應受其扶
    養者所必要生活費用之數額者，法院應為不免責之裁定；但
    債務人證明經普通債權人全體同意者，不在此限。債務人因
    第133條之情形，受不免責之裁定確定後，繼續清償達該條
    規定之數額，且各普通債權人受償額均達其應受分配額時，
    得聲請法院裁定免責，消費者債務清理條例（下稱消債條例
    ）第133條、第141條第1項分別定有明文。又上開第141條之
    規定乃係為鼓勵債務人利用其薪資、執行業務所得或其他固
    定收入清償債務，以獲得免責，是債務人縱因第133條之情
    形，受不免責之裁定，如其事後繼續工作並清償債務，於清
    償額達第133條所定之數額，且各普通債權人受償額均達依
    該數額應受分配額時，各債權人之債權已獲相當程度之清償
    時，自宜賦予其重建經濟之機會，爰設立第141條之規定給
    予債務人得聲請法院裁定免責之機會，此觀該條立法理由即
    可明知。從而，債務人依消債條例第141條規定聲請免責時
    ，法院僅須依債務人是否已清償達消費者債務清理條例第13
    3條規定之數額及各普通債權人受償額是否均達其應受分配
    額為免責與否之認定，無須再斟酌原不免責事由之情節及其
    他一切情狀。
二、本件聲請意旨略以：聲請人於民國109年3月30日經鈞院以10
    8年度消債職聲免字第23號民事裁定不免責後，已依前開裁
    定附表所示金額償還債務完畢，爰依消債條例第141條規定
    請求准予免責等語。
三、經查：
  ㈠本件聲請人陳美蓉前於民國106年12月26日依消債條例規定向
    本院聲請清算，經本院以107年度消債清字第22號裁定自107
    年9月27日開始清算程序，並由本院司法事務官以107年度司
    執消債清字第30號案件進行。因聲請人名下財產不敷清償消
    債條例第108條所定之財團費用及債務，本院司法事務官即
    於108年8月30日裁定終止清算程序。聲請人又於終止清算程
    序裁定確定後，經本院以聲請人有消債條例第133條所規定
    不應免責之情形為由，而於109年3月30日以本院108年度消
    債職聲免字第23號民事裁定聲請人不免責確定等情，業經本
    院依職權調閱上開消債卷宗查核屬實。聲請人本件係依消債
    條例第141條聲請免責，依照上開說明，本院自應依聲請人
    是否已清償達消債條例第133條規定之數額，及各普通債權
    人受償額，是否均達其應受分配額為免責與否之認定。
  ㈡而聲請人主張其於前揭不免責裁定確定後，總計清償達102,2
    91元，並已依附表所示清償各債權人等情，業據提出中華郵
    政匯票及郵政匯票申請書等件為證（見本院卷第13至34頁）
    。嗣經本院函詢全體相對人即普通債權人，除台灣金聯資產
    管理股份有限公司（下稱台灣金聯公司）外，均已回覆自裁
    定開始清算程序迄今繼續清償債務之金額如附表「已受償金
    額」欄所示，此有各普通債權人之陳報狀附卷可稽（見本院
    卷第53至72、74至76頁）。而台灣金聯公司回覆略以其等已
    受償4,134元，請鈞院依職權調查聲請人有無消債條例第133
    、134條所定不免責事由等語（見本院卷第73頁），然依聲
    請人所提出之郵政匯票及匯票申請書所載，其確已匯款4,14
    3元予台灣金聯公司，且該等匯票及匯票申請書上亦有匯款
    局郵戳可證（見本院卷第24頁），故可認聲請人已依附表所
    示金額清償完畢。本院審酌各相對人受償金額已達依消債條
    例第133條規定計算之數額，足認聲請人於受不免責之裁定
    確定後，已繼續清償債務，使全體債權人之受償金額均達其
    應受分配金額，故聲請人依消債條例第141條聲請免責，於
    法並無不合，應予准許。
四、綜上所述，本件聲請人前受不免責裁定確定後，已繼續清償
    達消債條例第133條所規定之數額，已符合消債條例第141條
　　所定之免責要件，是以聲請人聲請免責，為有理由，應予准
    許，爰裁定如主文。
中　　華　　民　　國　　111 　年　　10　　月　　4 　　日
                  民事庭      法　官　藍家慶
正本係照原本作成。
如不服本裁定應於送達後10日內向本院提出抗告狀，並繳納抗告
費新臺幣1,000元。　　　　　　　　　
中　　華　　民　　國　　111 　年　　10　　月　　4 　　日
                              書記官  鍾嘉芸
附表：
附表：（新臺幣，小數點以下四捨五入）                                            111年度消債聲免字第4號      編號 債權人 債權總額 公告之債權比例 繼續清償至消債條例第141條所定各債權人最低應受分配額之數額（102,291元×公告債權比例） 已受償金額 1 臺灣土地銀行股份有限公司 39,400元 0.44％ 450元 450元 2 國泰世華商業銀行股份有限公司 671,008元 7.51％ 7,682元 7,682元 3 花旗（台灣）商業銀行股份有限公司 604,319 元 6.76％ 6,915元 6,915元 4 滙豐（台灣）商業銀行股份有限公司 388,786元 4.35％ 4,450元 4,450元 5 遠東國際商業銀行股份有限公司 1,179,824元 13.2％ 13,502元 13,502元  6 玉山商業銀行股份有限公司 694,289元 7.77％ 7,948元 7,948元 7 磊豐國際資產管理股份有限公司 377,754元 4.23％  4,327元 4,327元 8 安泰商業銀行股份有限公司 789,042元 8.83％ 9,032元 9,032元 9 台新國際商業銀行股份有限公司 269,531元 3.02％ 3,089元 3,089元 10 台新資產管理股份有限公司 401,501元 4.49％ 4,593元 4,593元 11 摩根聯邦資產管理股份有限公司 578,571元 6.47％ 6,618元 6,618元 12 台灣金聯資產管理股份有限公司 361,648元 4.05％ 4,143元 4,143元 13 良京實業股份有限公司 424,894元 4.75％ 4,859元 4,859元 14 新光行銷股份有限公司 441,086元 4.94％ 5,053元 5,053元 15 元大國際資產管理股份有限公司 272,132元 3.04％ 3,110元 3,110元 16 富邦資產管理股份有限公司 1,443,471元 16.15％ 16,520元 16,520元 總               計  8,937,256元 100％ 102,291元 102,291元 備註： 一、本附表債權總額欄所示數額及公告債權比例欄，係依本院107年度司執消債清字第30號清算事件107年12月7日公告之債權表所示無擔保及無優先債權人債權總額及債權比率為據（見本院107年度司執消債清字第30號卷第109頁至第153頁）。